Inventaris van het archief van mr. G. Groen van Prinsterer [levensjaren 1801-1876], (1567) 1801-1876 (1879)
Nationaal Archief, Den Haag
Collectie 043 Groen van Prinsterer
Groen van Prinsterer
1567-1879
merendeel 1801-1876
C22309
3.40 meter; 178 inventarisnummers.
Normale geschreven, getypte en gedrukte documenten.
Nationaal Archief, Den Haag
Groen van Prinsterer, G. (1801-1876)
Het archief van Mr. G. Groen van Prinsterer bevat correspondentie, stukken over de geschiedenis van de familie Groen van Prinsterer en stukken uit zijn politieke carrière onder meer over de Grondwetsherziening in 1848 en de Schoolwet in 1857.
Archiefvorming
Geschiedenis van het archiefbeheer
De verwerving van het archief
Het archief is door schenking verworven.
Inhoud en structuur van het archief
2.21
Ordening van het archief
Inventarisnummer 124 is opgesplitst in inventarisnummers 124.A1 tot en met 124.A34. Deze inv.nrs. bevatten brieven die door en aan mr. en mevrouw Groen zijn geschreven gedurende de jaren 1815-1876. De inventarisnummers zijn chronologisch gerangschikt, dat wil zeggen, elk inv.nr. beslaat één of meer jaren. In de bijlagen kan men de namen van de afzenders en begunstigden van de brieven opzoeken. De namen in de bijlagen zijn alfabetisch geordend. In de bijlagen zijn ook aantekeningen van Groen en nieuwsberichten opgenomen.
Aanwijzingen voor de gebruiker
Openbaarheidsbeperkingen
Volledig openbaar.
Materiële beperkingen
Aanvraaginstructie
Openbare archiefstukken kunnen online worden aangevraagd en gereserveerd. U kunt dit ook via de terminals in de studiezaal van het Nationaal Archief doen. Om te kunnen reserveren dient u de volgende stappen te volgen:
U maakt een profiel aan op www.gahetna.nl, en logt vervolgens in
Via de archiefinventaris (alleen de beschrijvingen met rode nummers) selecteert u het gewenste archiefstuk door op de knop 'Reserveren' te klikken
In het volgende scherm geeft u aan op welke dag u het archiefstuk wilt inzien
Indien u zich bevindt in de studiezaal en een tafelnummer heeft ontvangen kunt u dit nummer vermelden. Als u geen tafelnummer heeft kunt u tafelnummer 777 laten staan
Vervolgens bevestigt u uw reservering door deze te versturen.
Verwant materiaal
Beschikbaarheid van kopieën
Bijlagen
Brieven aan Groen (specificatie van afzenders van te vinden in inv.nrs. 124A1- 124A34).
A
Alders (W. J. G.) 1876 Januari 3
Abelous (L.) 1859 December 6; en
1862 Mei 24
Afgescheurde handteekening, (Brief met) 1866 October 26
Albert van Pruisen (Prins) 1835 Maart 25.
Alexander (Geo. W.) 1840 Februari 26, Maart 2 en 4, Juni 19, Juli 2 en November 30
1841 Maart 9 en 23, en November 26
1842 Januari 11 (met bijlage)
1842 (2 brieven)
1844 April 23; en
1861 Juli 9
Alexander (Prins) 1835 Februari 20
Amshoff (C.) 1842 Juni 6 en September 25
1843 Maart 7 en Mei 3; en
1872 April 10
Amshoff (M. A.) 1833 September 3
Ancillon 1835 Augustus 26
Andel (L. van) 1871 April 20
Andel (P. J. van) 1839 October 9
Andel (J. Kant van) 1856 Juni 27
1859 Januari 25; en
1864 Juli 2 en 3
Anet (Leonard) 1845 Juni 20
Anna Paulowna, Koningin-weduwe 1857 Maart 15
Anonymi 1866 October 2; en
1868 Februari 7
Arent B.z. (C.) 1857 November 30; en
1862 Januari 6 en 22
Arnold (Matthew) 1862 Januari 23 en November 21
Arthur (William) 1863 Juli 6
Asbeck (Van) 1866 Juni 9
Assen (C.J. van) 1822 Augustus 9
1823 December 17
1825 Juni 21 en Juli 3
1827 Mei omstreeks 20
1828 (2 brieven)
1829 Februari 20, Maart 4, April 2, 7 en 28, Mei 8 en 17, Juni 1, 14 en 25 (brok), September 13, November 2, 11, 15, 16, 24, 25, 26, 28 en 29, en December 2, 13, 20 en 29
1829 (4 brieven)
1830 Januari 11, 13 en 27, Februari 8, 14, 19 en 26, Maart 3, 9, 18 en 28, April 19, Mei 17 en 25, Juni 1, 5, 21 en 30, Juli 26, Augustus 1, 2, 14 en 20, September 5 (2 brieven), 6, 13, 16 en 21, October 1, 5, 12, 20 en 22, November 24 en December 7 en 17
1830 (7 brieven)
1831 Januari 15 en 20, Februari 2 (brok), 21 en 26, Maart 13, 21 en 27, April 22, Juni 4, Juli 8, 26 en 30, Augustus 12, September 2 en 30, October 30, November 15 en 26, en December 14
1831 (9 brieven)
1832 Februari 20, April 9, Mei 19, September 25 en 28, November 10, 19 en 21, en December 17 en 27
1832 (2 brieven)
1833 Maart 6 en 21, April 1 (brok), 24 en 30, Mei 6, 13, 20 en 26, Juni 16, Juli 11, Augustus 18, September 29, October 23 en December 11
1833 (3 brieven)
1834 Maart 6, 15 en 19, Mei 29 en December 4
1834 (4 brieven)
1835 Maart omstreeks 10, Juni 22, September 5 en October 31
1835 (10 brieven)
1836 Januari 5 en Februari 9
1836 (3 brieven)
1837 Maart 17, Mei 7, Juli 11 en 30, en November 16
1837 (3 brieven)
1838 Maart 22, April 24, Mei 7, September 11 en December 8
1838 (2 brieven)
1839 April 8, Mei 3, Juli 22 en December 24
1839 (brief)
1840 Januari 16 en 31; Maart 3 en 21, Juni 24, Juli 9, Augustus 11 (brok) en 20, en December 4 en 18
1840 (na 4 Oct. 1838 en voor 24 Maart 1840, 2 brieven)
1841 December 27
1842 April 4, Juni 8, September 26, en November 27
1843 Maart 29, April 28, Juni 22 en Juli, 18
1844 Februari 7, Augustus 22, 26 en October 4, Nov., (7 brieven)
1845 Februari 7, Maart 31, Juni 26, Augustus 29, October 6, ca. 31, December 8, en brief voor de Kerstvac.
1845 (brief)
1846 Januari 15, Mei 15, Juli 12 en December 16
1846 (8 brieven)
1847 Maart 10, Juli 1 en 29, Augustus 9 - 11; October 29 en November 10 en 26
1847 (6 brieven)
1848 Mei 7 en 15, Juni 5 en 8, Juli 20, September 24, November 20 en December 1 en 3
1848 (4 brieven)
1849 Januari 11, 15 en 26, Februari 12, Juli 17 en 18, September 8 en 12, October 8 en November 4
1849 (6 brieven)
1850 Januari 8, Maart 5 en 16, Augustus 8, 10 en 20, September 4, 5, 13 en 27, en December 4
1850 (7 brieven)
1851 Januari 15, Juli 16, Augustus 25, September 25 en December 20
1851 (8 brieven)
1852 Februari 15, April 11, 27 en 28, Juni 14, Juli 19 - Augustus 2, September 4 en 18, September, November 2 en 28, en December 11
1852 (9 brieven)
1853 Januari 22 en Augustus 8
1853 (2 brieven)
1854 Februari 18 en Augustus 8
1854 (6 brieven)
1855 Januari 11, Maart 18, September 21, October 8, November 10 en December 16
1855 (3 brieven)
1856 Januari 10, Mei 4 (brok) en 27, Juni 16, 21 en 28, Augustus 18, October en November 16 en 19
1856 (7 brieven)
1857 (4 brieven)
1858 Juli 7, September 16, October 2, 12 en 17, November 4 en 30, en December 21
1858 (2 brieven)
1859 Februari, en Mei 9 en 28; en
1859 (2 brieven)
Assen geb. Van Royen (Mevrouw Van) 1859 September 14
Audebert (J. J.) 1839 December 18
Axenfeld (Jules) 1865 Juni 10
B
Bachiene (Ph. J.) 1849 Februari 25
Bähler (P. B.) 1864 Augustus 15 en 31
Baird (R.) 1840 Maart 25; en
1862 December 15
Bake (J.) 1823 Juli 20
1827 Maart 22
1834 (brief)
1835 Maart 16, April 7 en Augustus 17
1840 Maart 22, April 2 en November 14
1842 (brief)
1844 Februari 5 en December 4
1845 Juli 9 (brok), Augustus 2 en 21, en November 8
1847 Juni 1, September 9 en December 1
1848 Juni 11
1849 Januari 7, Februari 10, Maart 17, September 11 en November 9
1850 Januari 26, Juli 3, September 11, 13 en 14, October 7, 8 en 14, October 7, 8 en 14, en December 22
1851 Januari 11 (brok), 13 en 21, Maart 7 en 25, April 6, Mei 2 en 8, Juni 14 en 21, Juli 2, 9 en 29, November 30 en December 24
1852 Mei 19, Juni 2, 14 en 30, Juli 2, 5, 8, 10, 12 en 18, October 20, November 7 en 19, en December 3 en 6
1852 (2 brieven)
1853 Februari 16, April 19, Mei 7, Juni 22, Juli 4, 7 en 15, September 4, November 14 (brok) en December 18 en 30
1854 Januari 5, 16, 18 en 23, Februari 10, April 6, Mei 11, 13 (2 brieven) en 21, Juni 4, 19, 21 en 24, October 5 en 26, November 30 en December 3
1854 (brief)
1855 Januari 6, Februari 4, 18 en 27, April 29 en 30, Juli 1; September 23 en 29, October 10 en November 29
1856 Juni 2 en November 8
1858 Mei 6 en October 24
1860 Januari 20; en
1861 April 11 (aan Kappeyne) en December 8
Bake J.z. (J.) 1864 Maart 26 en 27
Bakker (A.) 1843 November 14
Barante 1860 September 27
Barde (Ch.) 1864 Juni 18 en 23
Barger (E.) 1869 December 22 (met bijlage)
Barger (G.) 1848 Augustus 22
1849 October 23
1852 Juli 1
1853 Februari 18, Augustus 29, September 22 en 26, October 1, 3, 4 en 14, November 7 en December 31
1854 Februari 5 (met bijlage) en Juni 19
1855 October 29
1857 Juli 6
1858 September 11
1862 Maart 12, April 1, Mei 9 en Augustus 26
1864 Januari 5, Juni 2, 20 en 30, Augustus 5, 24 en 25, September 10, 14, 23 en 28, en October 7 en 21
1865 Februari 25 en 28, Maart 26, April 15 en Mei 4 en 7
1868 Maart 21, October 1, 6, 9, 15, 20, 30 en 31, November 2, 7, (2 brieven), 12 en 19, en December 3 en 29
1869 Maart 5
1873 April 12, 21 en 26, en Juli 8
1875 Maart 24 en April 1, en
1876 Maart 3, 13 en 16
Bas (J. de) 1858 December 8
Basting 1863 Januari 1, Februari 17 en November 9
1864 Mei 9
1865 April 18
1866 Januari 14, Juli 9 en Augustus 11
1867 Mei 30, Augustus 7 en December 31
1870 Mei 1; en
z.d. (2 brieven)
Baud (J. C.) 1851 Augustus 3
1854 September 9; en
1857 Februari 19
Bax (C.) 1842 Juli 19
Beaumont-Vassy (Burggraaf De) 1842 (brief)
Becker (P. W.) 1837 Juli 28
1838 Februari 13
1843 April 10
1844 Mei 3
1845 Januari 15; en
1872 Juli 2
Beckmann (M. Wiardi) 1849 Maart 10
Beek (P.) 1869 Mei 27, Juni 5 (met bijlage), 15, 16, 26 en 29, Juli 8, 19, 20 en 28, Augustus 9 en 31, September 21 en 23, October 14, 16, 18 en 19, November 1, 24 en 30, en December 3, 14, en 21
1870 Maart 17, April 29, Mei 4, Juli 21, November 14 en December 3, 9, 10 en 20
1871 Januari 1 en 5, Februari 1, Maart 13, April 3, Mei 1 (2 brieven) en 3, Juli 7, September 12, October 28, November 28 en December 12; en
1872 Januari 3 en 22, April 19 en 25, Mei 1 (met bijlage) en 6, en October 21 en 29
Beeloo (A.) 1827 Juni 27
Beest van Andel (J. van) 1868 Maart 10
Beets (N.) 1842 Februari 7
1843 Maart 30 en November 10
1847 Januari 9, Juni 11 en 20, September 8 en November 19 en 26
1848 Januari 28, Maart 26, Mei 29, Juli 28 en Augustus 3
1849 Januari 12
1850 Januari 30, October 7 en December 27
1852 Mei 18 (brok) en October 17
1853 Januari 14 en December 28
1854 Januari 12 en Februari 23 (met bijlage)
1855 Augustus 5
1859 Januari 12, Juni 18 en December 27
1860 Juli 2 en December 16
1861 Maart 15
1865 Februari 6
1867 October 26
1868 October 3
1870 Maart 12
1872 Januari 2 (briefkaart en brief), Maart 28 en December 17
1873 Maart 16 en Juli 7
1874 October 14
1875 Maart 14; en
z.d. (gedicht.)
Bekink (C.) 1847 Augustus 19
Belinfante (J.) 1860 Juni 29 en Juli 19
Bemmelen (P. van) 1854 Februari 27
1855 Februari 18
1866 Mei 13, Juni 5 en November 7
1869 Maart 18
1870 Maart 15 en December 15; en
1872 Januari 28 en November 20
Bentley (George) 1856 Juni 9
Berch van Heemstede (Van den) 1872 Maart 22
Beresford (H. S.) 1847 Mei 29
Bergh (W. van den) 1876 April 17
Bergman (J. T.) 1824 October 11; en
1866 Juni 27 (aan Holtrop)
Berkhout (J. J. Teding van) 1848 Juli 3
1851 December 4
1852 Juni 25
1854 Juni 15 en October 28
1857 Juli 28 en 30, Augustus 10, September 22 en December 6
1859 Januari 23
1861 Juni 18 (aan de Vereeniging voor Christelijk-nationaal schoolonderwijs)
1864 November 25
1865 November 12
1866 Mei 21, Juni 15 en 19, en October 7
1868 Maart 23
1869 April 19, Mei 5 (met bijlage), 10, 12 en 21, (met bijlage), Juni 14 en 17, en September 27
1870 Mei 1
1871 Juni 5
1873 Maart 17
1875 September 30; en
1876 Januari 12
Bernhard, Hertog van Saksen-Weimar 1857 Maart 14
Bernhardi (J. L.) 1863 Mei 29 (met bijlage)
Bethmann - Hollweg (Von) 1840 Februari 6
1860 Augustus 31 en September 5
1861 November 9
1862 April 1
1863 October 21
1864 Maart 15 (met bijlage)
1865 Augustus 31
1867 April 10; en
1875 Juni 30
Beuker (H.) 1868 November 24
Beukhof (J.) 1872 October 24
Beversluis (D.) 1848 Juli 24 en Augustus 10.
Beversluis (J. G.) 1864 Juni 27
Beyerinck (H. G.) 1847 Januari 14
Beyerman (Hugo) 1844 November 30; en
1876 Mei 20 (aan mevrouw Groen)
Beyl (K. de) 1876 April 8
Beynen (L. R.) 1857 Maart en November
1858 (brief)
1859 Juni 20
1860 October
1861 December
1862 April 5 en October
1863 November 19
1865 April 4, April en November 13
1866 September 14 en November
1867 Januari 3, Juni 8, Juli 6 en September
1868 Juli 17 en 19, Augustus 11, 15 en 26, September, October 2 en 4, en October (2 brieven)
1869 Januari 5
1870 Februari 1
1875 Maart 12 en November; en
z.d. (7 brieven)
Bichelmeyer (C.) 1843 Maart 15
Bichon van IJsselmonde (M.) 1854 Juni 18
1862 December 7
1863 November 26
1864 Mei 13; en
1871 Januari 20
Bielle (De) 1854 Juni 6
Bienfait (H. J. C.) 1872 Januari 8
Bilderdijk (L. W.) 1858 Januari
Binnendijk (H. V.) 1871 Augustus 21
Bles (J. M.) 1857 Augustus 3 (met bijlage); en
1858 Januari 20 en Februari 28
Blin (Pasteur) 1867 Februari 25
Blumhardt (Chr.) 1835 Maart 23
Boer J.z. (J. de) 1864 Juli 29
Boetzelaar van Dubbeldam (C. W. J. van) 1848 Januari 14
1852 Juni 24
1854 Februari 2
1855 Juli 30
1862 Juli 26, September 30 en November 1
1863 November 16
1865 October 23 en November 12
1866 Januari 2 (met bijlage), Maart 20 en April 16 (2 brieven) en 21
1869 November 9; en
1872 Februari 8
Bogaers (A.) 1827 Januari 3
Bogaers (J.) 1858 November
Bohn (P. F.) 1854 December 11
Bois de Ferrières (Du) 1858 Juni 3; en
1859 Juni 2
Bokma (H.) 1875 Augustus 31
Bolhuis (J. H. van) 1834 Juni 28 en Juli 3
1840 Maart 28; en
1843 October 8
Bonnet (L.) 1842 November 19
1846 Augustus
1860 Juli 26; en
1867 Juni 18
Boreel van Hogelanden 1847 Augustus 21
1849 Januari 8; en
1870 April 9
Borger (I. A.) 1819 December 24
Borgnet (A.) 1850 Mei 18
Bornscheuer (F. W.) 1862 Juni 19
Borski (G. van Wieringhen) 1844 Mei 1
Bosboom geb. Toussaint (Mevrouw A. L. G.) 1849 Januari 8
1853 Juni 20 en Juli 24
1856 November 28
1857 April
1858 November 18
1859 November 15
1860 Juli 8 (aan mevrouw Groen)
1861 November 30
1863 Mei 8
1864 Januari
1866 Januari 3
1867 April 7
1868 Juli 1, Augustus 14 en 20, en September 17
1870 Juni 9 en 19 (2 brieven waarvan 1 aan mevrouw Groen)
1872 Januari 9 en Maart 20 (aan mevrouw Groen)
1873 April 30
1874 October 12
1875 Mei 26 en Augustus 21
1875 (brief); en
z.d. (brief)
Bosch (W.) 1865 December; en
1873 Mei 15.
Bosch (C. C. van den) 1853 April 29, Mei 10 (met bijlage), October 3 en December 16
1861 November 15
1864 Juli 12 (met bijlage) en December 14 en 24
1865 Mei 16 en September 22
1866 September 5 en November 3 (met bijbehoorende stukken) en 23
1868 Maart 12
1869 Juni 9 en 27; en
1870 Februari 10.
Bosch geb. Van den Bosch (Mevrouw C. J. van den) 1871 Augustus 26.
Bosch (J. van den) 1840 Maart 20
Bosscha (J.) 1835 Februari 24 en October 31
1847 Januari 9
1853 September 28
1854 Juni 20
1856 Mei 21
1860 December 26
1861 November 29
1863 Augustus 27 en September 30
1866 October 20
1868 Augustus 13
1871 September 29
1872 Juli 20 en December 16
1873 April 2; en
1874 Februari 3, Maart 9 en Juni 8
Bosscha geb. Boissevain (Mevrouw M.E.) 1875 Maart 9
Bosse (P. P. van) 1851 September 29; en
1853 Augustus 2
Boucher (Ph.) 1846 Augustus 12, November 2 en 23, en December 24 (met bijlage)
1846 (brief)
1847 Februari 12 en Maart 5; en
1848 April 14 en December 10
Box 1830 September 27 en 28; en
1836 Maart 17
Boxman (A.) 1848 December 1
Brandeler (M. van den) 1848 Januari 19 en Augustus 9
Brandt (A. L.) 1867 April 8, Mei 14 en 29, en Juni 11; en
1868 Januari 7 en November 7.
Brandt (H. W.) 1868 Mei 8
Brauw (W. M. de) 1858 Januari 26
1861 Januari 18; en
1864 Juni
Breyer (H. B.) 1875 October 22
Bridel (Louis) 1860 Juli 6
Brill (E. J.) 1852 Januari 31
1860 December 29; en
1867 November 11 (met bijlage).
Brill (W. G.) 1859 Juni 26
1860 Januari 14 en Juli 3
1874 November 7 en 8; en
1875 Maart 14
Brillenburg (Cornelia) 1872 Januari 15
Brink (W.) 1841 Augustus 16.
Brink (R. G. Bakhuizen van den) 1852 December 12
1853 Augustus 8
1854 Mei 22
1855 Maart 23
1858 April 26
1860 September 6
1861 Maart 7, Juli 23, 24, 27 en 31, en October 3 (met bijlage); en
1863 Januari (met bijlage), Februari 3 en Maart 2 en 27.
Broek (C. L. van den) 1847 Maart 6.
Broek (H. van den) 1862 Juli 25
1864 Mei 25
1865 April 7; en
1866 Juni 9 en October 13 (met bijbehoorend stuk)
Broes (W.) 1844 October 17
Broglie (Hertog De) 1842 Februari 2
1860 September 28; en
1875 Maart 21
Bronkhorst (Van) 1875 December 31
Brosveld (A. W.) 1869 Augustus 7
1872 September 11 en 16, October 2 en December 31
1874 November 6; en
1875 Maart 17 en October 2 en 4.
Brosveld (M. C.) 1869 Februari 10 (met bijlage)
Broos (H.) 1841 Januari 12
Brouwer (J. D. B.) 1848 December 6
1864 September 16
1865 April 12
1866 Juni 14, October 18 en November 2; en
1868 Januari 29, Februari 7 (met bijlage) en Maart 6.
Brouwer (G. A. van Limburg) 1816 Mei 18, October 13 en December 29
1817 Februari 22
1826 Juli 8
1828 Mei 13
1840 April 3; en
1841 Augustus 8
Brugghen (D. van der) 1843 Februari 22.
Brugghen (J. J. L. van der) 1840 November 28 en December 5
1841 Februari 22 (brok), April 5 en 19, Mei 27, November 14 (brok) en December 20 (brok)
1841 (brief)
1842 Januari 1, 9 en 14, Februari 6 en 21, Maart 1, Juli 1, Augustus 13 en 21, September 3, 5 en 20, October 26, November 12 en December 12
1843 Januari 2, Februari 19, Maart 29 (brok), April 6, Juni 29, Juli 31, Augustus 11, September 13, October 3, November 2 en December 20 (brok)
1843 (2 brieven)
1844 Februari 17, Mei 15 en 27, en November 4
1844 (brief)
1845 Maart 10, Juni 25, Augustus 5 en September 2
1845 (brief)
1846 Juni 22
1846 (brief)
1847 Januari 16, April 11 en September 13
1848 April 1
1849 Januari 9 en Juli 10
1853 April 27 en December 29
1854 Juni 15 en 22, en October 13
1855 Augustus 2 en 13, September 24 en October 1
1856 Juni 14 en 25, Augustus 21, November 26 en December (2 brieven)
1857 April 9 en Juli 21
1859 (naamkaartje)
1860 Augustus 10 (aan De Neufville); en
1861 Mei 2 en November 29 (aan De Neufville)
Brugmans (A.) 1837 Juli
1853 Juli 22
1866 November
1873 Maart 15 en Juni 30
1874 Maart 12 en December 11
1875 Maart 21; en
1876 Januari 7 en Maart 30
Bruinier (J. B. H.) 1848 October 28
Brummelkamp (A.) 1841 December 23
1846 April 17 en October 12
1848 April en Juli 14
1850 Mei 28
1854 Februari 27
1857 April 23 en April
1860 Juni 1
1861 April, September en November 25 en 28
1863 Mei 13 en December 1
1864 Augustus 6
1866 Februari, Juli 18 en 28, October 12 en November 13
1870 December 15
1871 Januari 20, Mei 22, September 18, September, October 27 en December 21
1872 Maart 22 en 25, April 15, Juli 16 en September 21
1873 Maart 4, Juli 5 en December 16
1874 Mei 9 en December 3
1875 Februari 4 en 18, Maart 16, Mei 4 en November 27; en
1876 Januari 3 en April 25 (brok)
Brummelkamp jr. (A.) 1871 Maart 29, Mei 6, 13, 19 en 29, en Juni 5
1873 Juni 26 en Juli 29; en
1875 April 17 en 22
Brutel de la Rivière (C. J.) 1835 Februari 21; en
1847 Maart 11
Bruyn (W. van Oosterwijk) 1865 November 20
Bryce (C. J.) 1861 Juli 23
1862 Januari 10 (aan P. van Eik)
1863 Juli 6
1866 November 22
1869 Maart 20 en Juni 24; en
1871 Augustus 21
Budding (H. J.) 1838 November 26
Bueren (R. van) 1840 April 9
Bulens (J. F.) 1871 April 27
Buma (W. W.) 1854 Maart 17 en 26
Buren (H. J. van) 1858 Januari 21; en
1863 October 17
Burger (C. P.) 1866 October 21 en November 4
Burger (J.) 1871 Juli 11
Buttler (Freiherr von) 1867 Augustus 20
Buys (J. T.) 1865 October 20
1868 December 8; en
1869 Februari 26
Buytendijk (S. H.) 1866 October 29 (met bijlage)
1868 Januari 25, en
1878 Mei 28
Bylandt (C. van) 1864 Februari 17, en
1872 November 18.
Bylandt (C. H. van) 1873 Augustus 13
1874 Juni 4; en
1875 Juni 25.
Bylandt (E. van) 1857 April 6
1860 December 28
1864 Januari 20
1868 Juni 25; en
1869 Augustus 18.
Bylandt (E. J. A. van) 1842 Juli 30; en
1848 Juni 4
Bylandt (F. van) 1863 November 30
1864 December 30
1865 Maart 6, April 17 en October 19
1866 Februari 25, Juni 3, September 27 en November 30
1867 Januari 4, Maart 8, April 27, Augustus 19 en December 22
1868 Januari 2, Februari 11, Mei 22, Juni 20, Augustus 19 en December 30
1869 November 4 en December 29
1870 Mei 12, Juni 19, Augustus 16, September 29, October 10 en December 21
1871 Juni 30 en December 19
1872 Februari 5, April 30 en Augustus 20
1873 Januari 22, Mei 5, Juni 23, Augustus 19, November 17 en December 17
1874 Februari 4, April 12, Augustus 19 en December 28; en
1875 Mei 29, Augustus 19 en December 31.
Bylandt (E. von) 1834 October 21 en 30
1835 Maart, April 9 en September 3
1836 Mei 1 en December 5 en 31
1836 (brief)
1837 Juni 12, Juli 15, Augustus 30, October 11 en November 12
1838 Januari 10, Mei 5, Augustus 22, September 17 en December 16
1839 Januari 24
1840 Januari 11, Februari 14, Augustus 21 en October 15
1866 Augustus 12; en
1871 Februari 4
C
Caillatte (C.) 1843 Maart 13
Cairus (J.) 1875 April 26
Calkoen 1871 October 28
Calkoen (A. van Beeck) 1840 Augustus 2, October 30 en December 1
1841 Maart 2 en October 14
1842 Mei 29 en Juli 24
1843 Januari 1
1844 December 8
1845 September 14
1848 Januari 11
1850 December 8
1852 Juli 25
1853 September 1
1853 (brief)
1854 Januari 17 en 24, en Juli 9
1855 April 28
1858 Juli 30
1859 Januari 25
1860 September 30, October 10, December 4, 8 en 23, en December (2 brieven)
1861 Januari 15
1862 Februari 5, Maart 3 en Augustus 31
1862 (brief)
1864 Juli 3
1865 Maart 10
1866 Mei 20, Juni 24 en Juli 20
1867 Februari 27
1868 Februari 9, Mei 14, Juli 10, September 25 en December 21
1869 Mei 12 en December 3
1870 Januari 6 (met bijlage) en December 11
1871 Juni 1, 0 en 17
1872 Mei 20 en December 17
1873 Maart 26 en Augustus 6 en 21; en
1874 Januari 18 en Juli 10.
Calkoen (Mevrouw Van Beeck) 1868 Mei 14 (aan mevrouw Groen)
Calkoen (A. W. van Beeck) 1868 December 19
1870 April 6 (met bijlage); en
1875 October 1
Callenbach (C. C.) 1840 November 6
1841 Januari 21 en Februari 4, 13, 18 en 24 (met bijlage)
1842 Januari 4 en Februari 12
1844 Maart 7
1847 Januari 26
1848 Augustus 8
1849 Januari 25
1851 September 22 en October 6
1852 November 16 en December 3 en 7
1857 Juli 31
1858 Mei 19
1862 Juli 25
1863 November 24
1864 September 27
1865 April 14 en Juni 11
1867 November 5; en
1873 Augustus 20
Campbell (M. F. A. G.) 1873 Maart 14; en
1875 Maart
Capadose (A.) 1836 Juni 2
1839 Februari 20
1841 Mei 11
1842 (2 brieven)
1843 Juli 29
1844 Maart 6 (aan Koning Willem II)
1845 November 29
1846 Mei 25 en November 13
1848 Mei 31 en Juli 13
1848 (brief)
1849 (brief)
1852 Mei 6
1857 Augustus 21 (met bijlage)
1860 Juli 5, Augustus 21, September 3 en October 4 en 14
1861 Augustus 21
1862 Augustus 19
1863 Mei 6, Augustus 18 en November 7
1864 Februari 22, April 7, Mei 8 en September 7
1864 (brief)
1865 Februari 3, Mei 22, Augustus 16 en October 31
1866 Mei 24, Augustus 21 en October 3
1866 (brief)
1867 Februari, Juni 25 en Augustus 21
1868 Augustus 21
1869 Mei 25 en Augustus 21
1869 (2 brieven)
1870 Augustus 29 en September 17
1871 Juli 1
1871 (brief)
1873 Maart 17; en
1874 Juni 11 en Augustus 21.
Capadose (Mevrouw) 1853 Juli.
Capadose (L.) 1860 Mei 4
1861 Mei 6, Augustus 8 en November 1
1862 Maart 3 en 5, Augustus 21 en December
1863 Januari 1, Februari 2 en 23, April 16 en November 6
1863 (4 brieven)
1864 Januari 2 en 11 (met bijlage), Maart 14, Maart, April 18, Mei (2 brieven), Juni 10, Juni (5 brieven en brok), Juli 29 en September 8
1864 (3 brieven)
1865 Januari 7 en 18, Februari, Maart (2 brieven) en Augustus 16
1865 (2 brieven)
1866 Mei 15, Juni 5 (brok) en 7, Augustus 21, October 10 (met bijlage) en 23, en October
1866 (4 brieven)
1867 Februari
1868 Maart 29 en Augustus 21
1869 Februari 25
1871 Januari 9
1876 Maart 11 en 16 (met bijlage); en
z.d. (15 brieven)
Carlile (Gavin) 1858 Februari 6 en April 8; en
1862 December 18
Carp (G. J. W.) 1825 Juli 18
Casalis (E.) 1856 Augustus 13
1860 September 10
1861 Juli 12 (met bijlage)
1863 Februari 13 en 17, en
1866 Januari 27
Cattenburch (Copes van) 1840 November 14
Cellérier 1842 November 2 (aan Mounier)
Chais van Buren (C. A.) 1857 December 20
1860 October 5
1861 Mei 5 en December 11
1862 Februari 20, 26 en 27, Maart 14, April 20 (met bijlage), Juli 19, September 9 en October 4 en 8
1863 September 28 en November 27
1865 Januari 3, Maart 5 en April 15
1866 Juni 22 en October 5
1872 September 27; en
1873 Mei 4
Chalmers (Thomas) 1841 October 29